cs: Umění a zábava > Hobby, hudba a výtvarné umění > Sběratelské předměty > Poštovní známky: Pamětní známky; Definitivní vydání známek; FDC – obálky prvního dne vydání; Jednotlivé známky; Známkové aršíky
zh-CN: 艺术与娱乐 > 爱好/艺术创作 > 收藏品 > 邮票: 纪念邮票; 通用邮票; 首日封; 单张邮票; 整版邮票
it: Arte e svago > Hobby e arti creative > Collezionismo > Francobolli: Francobolli commemorativi; Francobolli definitivi; Buste primo giorno; Francobolli singoli; Fogli di francobolli
es: Arte y ocio > Hobbies y artes creativas > Coleccionables > Sellos postales: Sellos conmemorativos; Sellos de serie básica; Sobres del primer día; Sellos individuales; Hojas de sellos
vi: Nghệ thuật và giải trí > Sở thích và nghệ thuật sáng tạo > Đồ sưu tầm > Tem bưu chính: Tem kỷ niệm; Tem chính thức; Phong bì ngày phát hành đầu tiên; Tem lẻ; Tờ tem
ro-RO: Artă și divertisment > Hobby-uri și artă > Obiecte de colecție > Timbre: Timbre comemorative; Timbre definitive; Plicuri „prima zi”; Timbre unice; Colițe
fr: Arts et loisirs > Loisirs et arts créatifs > Articles de collection > Timbres-poste: Timbres commémoratifs; Timbres définitifs; Premier jour; Timbres uniques; Feuilles de timbres
hu: Művészet és szórakoztatás > Hobbik és kreatív művészet > Gyűjtemények > Postai bélyegzők: Emlékbélyegzők; Végleges bélyegzők; Első napi borítók; Egyedüli bélyegzők; Bélyegzőlapok
en: Arts & Entertainment > Hobbies & Creative Arts > Collectibles > Postage Stamps: Commemorative Stamps; Definitive Stamps; First Day Covers; Single Stamps; Stamp Sheets
de: Kunst & Unterhaltung > Hobby & Kunst > Sammlerstücke > Briefmarken: Gedenkbriefmarke; Dauermarke; Ersttagsstempel; Einzelmarke; Markenbögen
zh-TW: 藝術/娛樂 > 嗜好和創作藝術 > 收藏品 > 郵票: 紀念郵票; 通用郵票; 首日封; 單張郵票; 全張郵票
th: ศิลปะและความบันเทิง > งานอดิเรกและศิลปะสร้างสรรค์ > ของสะสม > สแตมป์: แสตมป์ที่ระลึก; แสตมป์ทั่วไป; ปกวันแรก; แสตมป์เดี่ยว; แผ่นแปะแสตมป์
fi: Taide ja viihde > Harrastukset ja taiteet > Keräilykohteet > Postimerkit: Muistopostimerkit; Tavalliset postimerkit; Ensimmäisen myyntipäivän postimerkit; Yksittäiset postimerkit; Postimerkkiarkit
hr-HR: Umjetnost i zabava > Hobiji i kreativne umjetnosti > Kolekcionarstvo > Poštanske marke: Prigodne marke; Redovne marke; Omotnice prvog dana; Pojedinačne marke; Arci marki
sv: Konst och underhållning > Hobby och skapande > Samlarobjekt > Frimärken: Jubileumsfrimärken; Definitiva stämplar; Förstadagskuvert; Enstaka stämplar; Frimärksark
pl: Sztuka i rozrywka > Hobby i sztuki piękne > Artykuły kolekcjonerskie > Znaczki pocztowe: Znaczki okolicznościowe; Znaczki obiegowe; FDC; Pojedyncze znaczki; Bloczki
nl: Kunst en entertainment > Hobby's en creatieve vaardigheden > Verzamelobjecten > Postzegels: Herdenkingszegels; Langlopende zegels; Eerstedagenveloppen; Losse zegels; Zegelvellen
sl-SI: Kultura in zabava > Hobiji in ustvarjalne umetnosti > Zbirateljski predmeti > Poštne znamke: Spominske znamke; Redne poštne znamke; Spominske ovojnice; Znamke za enkratno poštno storitev; Zbirka znamk
sk-SK: Umenie a zábava > Záľuby a tvorivé dielne > Zberateľské predmety > Poštové známky: Pamätné známky; Štandardné známky; FDC; Kusové známky; Albumy na známky
tr: Sanat ve Eğlence > Hobiler ve Sanatsal Çalışmalar > Koleksiyonlar > Posta Pulları: Hatıra Pulları; Kesin Pullar; İlk Gün Kapakları; Tek Pullar; Pul Sayfaları
da: Kunst og underholdning > Hobby og håndarbejde > Samleobjekter > Frimærker: Erindringsfrimærker; Definitive frimærker; Førstedagsomslag; Enkelte frimærker; Frimærkeark
ko: 아트/엔터테인먼트 > 취미/예술 > 수집품 > 우표: 기념우표; 일반우표; 발행일 기념 커버; 우표 1장; 우표시트
nb: Kunst og underholdning > Hobby og kreativitet > Samleobjekter > Frimerker: Minnefrimerker; Viktige frimerker; Førstedagsbrev; Enkeltfrimerker; Frimerkeark
pt-PT: Artes e lazer > Passatempos e artes criativas > Objetos de coleção > Selos de correio: Selos comemorativos; Selos definitivos; Envelope de primeiro dia; Selos individuais; Folhas de carimbos
ja: 芸術・エンターテイメント > 趣味・コレクション > コレクションアイテム > 切手: 記念切手; 普通切手; 初日カバー切手; 1枚切手; 切手シート
pt-BR: Artes e entretenimento > Hobbies e artes > Artigos colecionáveis > Selos do correio: Selos comemorativos; Selos definitivos; Capas do primeiro dia; Selos individuais; Folhas de carimbo
lt-LT: Menai ir pramogos > Hobiai ir menai > Kolekcionuojami daiktai > Pašto ženklai: Proginiai pašto ženklai; Standartiniai pašto ženklai; Pirmosios dienos vokai; Vienetiniai pašto ženklai; Pašto ženklų lakštai
el: Τέχνες & Ψυχαγωγία > Χόμπι & Δημιουργικές Τέχνες > Συλλεκτικά αντικείμενα > Γραμματόσημα: Εορταστικά γραμματόσημα; Κανονικά γραμματόσημα; Γραμματόσημα πρώτης ημέρας; Μεμονωμένα γραμματόσημα; Φύλλα γραμματοσήμων
ru: Искусство и развлечения > Хобби и творчество > Коллекционные предметы > Почтовые марки: Памятные марки; Стандартные марки; Конверты первого дня; Отдельные марки; Марочные листы
bg-BG: Изкуства и развлечения > Хобита и творчески изкуства > Колекционерски предмети > Пощенски марки: Възпоменателни марки; Стандартни пощенски марки; Пликове за новоиздадени марки; Единични марки; Листове с марки